INFORMAÇÕES:

Brasileiro, Sorocabano, Solteiro.

Nasc: 29/06/1984

Habilitação de motorista categoria B



CONTATO:

+5515981790411 (whatsapp)

ricardoelias@gmail.com

https://www.linkedin.com/in/ricardoelias-7a62a640/

https://www.youtube.com/ricardoelias



CONHECIMENTOS TÉCNICOS:

Escritório: Windows, Word Avançado, Excel Avançado, Access, Outlook.

Edição de Imagem e vídeo: Adobe Photoshop, Lightroom, Illustrator (cursando Premiere, After Effects).

Programação: PHP, MySQL, HTML, CSS, Javascript, C#, ASP.NET, SQL Server.

Manutenção: Hardware, Redes (cursando segurança de redes WIFI e Pentest)



LÍNGUAS:

Inglês (intermediário) Espanol (básico) Francês (básico)



HABILIDADES (DISC):

Facilitador 89% Observador 81% Articulador 78% Conciliador 75% Integrador 71%



Certificações:





Ricardo dos Santos Elias

RESUMO

Bacharelado em Direito com Pós Graduação em Direito Digital e Compliance, com especialização em Proteção de Dados e Privacidade e certificação internacional EXIN. Iniciei a carreira profissional na área tecnologia de informação, ministrando aulas de informática, posteriormente cursei direito realizando estágio no Ministério Púplico do Estado de São Paulo e depois trabalhei com restituição de impostos;

Atualmente sou professor de informática para concursos públicos, ajudando diversos alunos a alcançar um cargo público.

Segundo metodologia DISC, tenho um perfil sociável e comunicativo, gosto de estar em contato com as pessoas, sou conservador e diplomático.

OBJETIVO

Atuar na área de Proteção de Dados.

FORMAÇÃO ACADÊMICA

Pós-Graduação Direito Digital e Compliance

Damásio: Conclusão prevista em Março de 2021.

Especialização Direito Digital e Proteção de Dados

PUC - São Paulo: Concluído em 2020.

Bacharel em Direito

FADI - Faculdade de Direito de Sorocaba: Concluído em 2017.

Técnico em Informática

Colegio Objetivo Sorocaba: Concluído em 2005.

EXPERIÊNCIA PROFISSIONAL

De 04/2018 a Atual DIRETA CURSOS

Cargo: Professor de informática para concursos públicos

Ministrando aulas de informática para concursos públicos, desenvolvendo apostilas, questões e simulados

De 02/2019 a 10/2020 AM ENGENHARIA

Cargo: Gestor de Clientes

Desenvolvimento de pleitos administrativos para restituição de impostos de grandes empresas.

De 04/2019 a 03/2020 CURSINHO VOTORANTIM

Cargo: Professor de informática para concursos públicos

Ministrando aulas de informática para concursos públicos, desenvolvendo apostilas, questões e simulados

De 09/2017 a 06/2019 **PROFESSOR JUNIOR**

Cargo: Professor de informática para concursos públicos

Ministrando aulas de informática para concursos públicos, desenvolvendo apostilas, questões e simulados

De 02/2009 a 06/2017 NIPPO INFORMÁTICA

Cargo: Professor

Ministrando aulas de informática para Programação (PHP, MySQL, Visual Studio .Net e SQL Server), Gerenciamento (MS Project, Excel Avançado, Access e Of fice) e Design (Pacote Adobe e Corel Draw). Seleção e encaminhamento de alunos ao mercado de trabalho.

De 04/2009 a 02/2019 **PROGRAMADOR**

Cargo: Freelancer

Desenvolvendo sites, e-commerces e sistemas principalmente em PHP e planilhas do Excel com VBA.

Orientação Profissional: Paulo Paiva